【裁判字號】    97,交聲,1495
【裁判日期】    970609
【裁判案由】    違反道路交通管理處罰條例聲明異議
【裁判全文】
臺灣臺北地方法院交通事件裁定        97年度交聲字第1495號
原處分機關  臺北市交通事件裁決所
異  議  人
即受處分人  和運租車股份有限公司
法定代理人  乙○○
                    （送達代收人：甲○○
上列異議人因違反道路交通管理處罰條例案件，對於臺北市交通
事件裁決所民國97年4月2所為之裁決處分（原處分案號：北市裁
二字第裁22─AB0000000、裁22─AB0000000號）聲明異議，經臺
灣板橋地方法院受理後（案號：97年度交聲字第622、740號），
裁定管轄錯誤後，移送本院，本院裁定如下：
   主  文
異議均駁回。
    理  由
一、原處分機關臺北市交通事件裁決所以異議人公司所有之車號
    2017-DD號租賃小客車分別於民國97年1月26日13時55分、97
    年2月3日13時36分，行經最高速限50公里之臺北市○○○路
    ○ 段（由東向西）路段時，分別以時速73、70公里之速度行
    駛，各超速23、20公里（即均超過規定之最高時速20公里以
    上），經雷達感應測速照相機拍照存證後，由臺北市政府警
    察局交通警察大隊松山分隊員警以異議人公司有違反道路交
    通管理處罰條例第40條規定之行為，予以掣單逕行舉發。嗣
    異議人公司於舉發通知單上所載之應到案日期前（應到案日
    期分別為97年3月11日、97年3月20日前）向原處分機關提出
    申訴，經原處分機關認異議人之申訴均無理由，乃依道路交
    通管理處罰條例第40條及違反道路交通管理事件統一裁罰基
    準表規定，各裁處新台幣（下同）1,800元罰鍰。
二、聲明異議意旨略以：根據法規，一般道路應於前100公尺設
    立警示標誌，但這個地點並沒有符合規定，且罰單並未於2
    週內送達，導致連續受罰等語。
三、按汽車駕駛人，行車速度超過規定之最高時速，除有第43條
    第1項第2款情形外，處新台幣1,200元以上2,400元以下罰鍰
    ，道路交通管理處罰條例第40條定有明文。經查：異議人所
    有之車號2017-DD號租賃小客車分別於97年1月26日13時55分
    、97年2月3日13時36分，行經最高速限50公里之臺北市○○
    ○路○ 段（由東向西）路段時，分別以時速73、70公里之速
    度行駛，各超速23、20公里（即均超過規定之最高時速20公
    里以上），經移動式雷達感應測速照相機拍照存證後，由臺
    北市政府警察局交通警察大隊松山分隊員警以異議人有違反
    道路交通管理處罰條例第40條規定之行為，予以掣單舉發等
    情，為異議人公司所不爭執，並有舉發照片、舉發通知單在
    卷可考，是異議人公司所有之上開租賃小客車於前開時、地
    超速行駛之事實可以認定。異議人公司固以前開情詞為辯，
    然查，本案警方執行測速照相之地點前方約210 公尺處設有
    固定式速限50公里之圓形警告標誌及「前有測速照相」之黃
    底黑字長方形警告標語，有臺北市政府警察局松山分局97年
    5月12日北市警松分交字第09731297600號函及所附現場照片
    、現場圖在卷可憑，是警方測速照相舉發之程序符合道路交
    通管理處罰條例第7 條之2第3項之規定：（即「對於前項第
    九款之違規行為【按：即行車速度超過規定之最高速限或低
    於規定之最低速限之行為】，採用固定或非固定式科學儀器
    取得證據資料證明者，於一般道路須至少於一百公尺，於高
    速公路、快速公路須至少於三百公尺前，明顯標示之。」並
    無異議人公司所指違反法規規定之處。又遍查相關交通法規
    ，並無「罰單應於2 週內送達，否則不得連續處罰」之規定
    ，異議人公司所辯上情，尚屬無稽。
四、綜上所述，異議人前開所辯，均不足採。從而，原處分機關
    依道路交通管理處罰條例第40條及違反道路交通管理事件統
    一裁罰基準表規定，分別裁處異議人1,800 元罰鍰，於法並
    無不合。至按汽車駕駛人有第40條規定之情形者，除依原條
    款處罰鍰外，並予記違規點數1 點，固為道路交通管理處罰
    條例第63條第1項第1款所明定。惟本件係採對汽車所有人逕
    行舉發之方式，而本件汽車所有人係屬法人，法人並無法為
    實際之駕駛行為，自無從依上開規定記違規點數，是原處分
    就本件超速違規行為未予記違規點數，於法並無不合，併此
    敘明。
五、據上論斷，應依道路交通管理處罰條例第87條第2 項，道路
    交通案件處理辦法第19條，裁定如主文。
中    華    民    國    97    年    6     月    9     日
                  交通法庭      法  官  李明益
以上正本證明與原本無異。
如不服本裁定，應於裁定送達後5日內向本院提出抗告狀。
                                書記官  劉穗筠
中    華    民    國    97    年    6     月    9     日


司法院資訊處製作；財團法人民間司法改革基金會備份。
